臺灣屏東地方法院交通事件裁定　　　　　 96年度交聲字第4號
聲　請　人　交通部公路總局高雄區監理所屏東監理站
異　議　人
即受處分人　甲○○
上列異議人因違反道路交通管理處罰條例事件，對於交通部公路
總局高雄區監理所屏東監理站民國95年12月20日所為屏監違字第
裁82-BO0000000號裁決處分聲明異議，本院裁定如下：
    主  文
異議駁回。
    理  由
一、異議意旨略以：異議人甲○○於民國95年11月4 日下午1 時
    許，駕駛車號M7T-022 號重型機車行經高雄市○○路、瑞源
    路口附近，因趕時間而闖紅燈，經在場警員示意停車，復因
    緊張而逃逸，嗣為警以：1.闖紅燈（罰單編號：BO0000000
    號）；2.不服取締（罰單編號：BO0000000 號）；3.高速危
    險駕駛蛇行（罰單編號：BO0000000 號）等3 項違規事由告
    發，並各經交通部公路總局高雄區監理所屏東監理站作成裁
    決，茲異議人對其中1.、2.兩部分之裁決處分並無異議，然
    就上開3.部分，即95年12月20日屏監違字第裁82-BO0000000
    號裁決，不僅未經警員拍照以為採證，其事件發生地點為高
    雄市區○○道路，多有人車、燈號阻礙，逃逸時雖車速稍快
    ，仍不可能高速危險行駛，況且在沿路蛇行之情形下為之，
    其處分令異議人難以甘服，爰聲明異議云云。
二、按「汽車駕駛人，駕駛汽車有下列情形之一者，處新臺幣六
    千元以上二萬四千元以下罰鍰，並當場禁止其駕駛：一在道
    路上蛇行，或以其他危險方式駕車。二行車速度，超過規定
    之最高時速六十公里以上。三拆除消音器，或以其他方式造
    成噪音。」道路交通管理處罰條例第43條第1 項定有明文；
    「汽車駕駛人之行為有下列情形之一，當場不能或不宜攔截
    製單舉發者，得逕行舉發：一闖紅燈或平交道。四不服指揮
    稽查而逃逸，或聞消防車、救護車、警備車、工程救險車之
    警號不立即避讓」、「第一項逕行舉發，應記明車輛牌照號
    碼、車型等可資辨明之資料，以汽車所有人為被通知人製單
    舉發。」同條例第7 條之2 第1 項第1 款、第4 款、第4 項
    復已明定。
三、前揭時地異議人駕駛機車行經有燈光號誌管制之交岔路口闖
    紅燈，經交通勤務警察制止而拒絕接受稽查並加速穿梭逃逸
    ，嗣為警告發後，原處分機關除就「闖紅燈」、「經警攔停
    制止不停加速逃逸」部分分別作成裁決處分外，並以95年12
    月20日所為屏監違字第裁82-BO0000000號裁決，就異議人逃
    逸時加速穿梭車陣之駕駛行為，裁處罰鍰新臺幣12,000元、
    吊扣牌照3 月並以道安講習之處分，除據異議意旨陳明如上
    ，並有舉發違反道路交通管理事件通知單3 紙、上開文號裁
    決書1 份在卷可稽，堪信為真。異議意旨除明示就原處分機
    關對其「闖紅燈」及「經警攔停制止不停加速逃逸」（下稱
    1.、2.部分）違規行為所為裁決處分均不為異議外，無非以
    前揭事件發生現場人車、燈號阻礙繁多，異議人雖加速逃逸
    ，然無「高速危險駕駛」之行為為由，指摘上開文號之裁決
    （下稱3.部分）處分認定事實謬誤云云。惟查：
  (一)原處分機關就上開3.部分之裁決處分除認定異議人之違規事
    實為「在道路上蛇行」、「駕駛人駕駛汽車在道路上蛇行」
    ，並援引道路交通管理處罰條例第43條第1 項第1 款，即前
    引關於在道路上蛇行之處罰規定以為依據外，尚無異議意旨
    所稱以「高速危險駕駛」為由，或引用前述同條項第2 款關
    於行車速度，超過規定之最高時速60公里以上規定而予處罰
    情事，有前引裁決書在卷可按，異議意旨此部分指述，已有
    誤會。
  (二)異議人既自承為規避取締而在上開人車、燈號阻礙繁多處所
    加速穿梭行駛之行為，依其情節，上開裁決以異議人在道路
    上蛇行之違規事實，原難認為有何違誤，異議意旨雖另以其
    違規事實未經警員拍照採證云云，以為指摘，然姑不論承辦
    交通違規事件警員就告發之違規事件拍照採證，原僅具有供
    裁決機關判斷事實參考之性質，尚非違規事實或處罰條件成
    立之要件，本件違規事實既在異議人不服取締之情形下發生
    ，依前開說明因考量具體個案執行之可能性，尚且規定得不
    經拍照而逕行舉發，況依異議意旨，前揭時地異議人違規逃
    逸後，仍為警攔得並當場製單舉發，則舉輕明重，其採證程
    序猶難認為有何不當。
  (三)此外，按一行為違反數個行政法上義務規定而應處罰鍰者，
    依法定罰鍰額最高之規定裁處，行政罰法第24條第1 項前段
    固有明文，然本件苟有異議人不服稽查，拒絕停車並加速逃
    逸，即前開2.部分行為同時，因同一行為而另構成前揭違規
    蛇行，即上開3.部分之處罰規定情事，而果應依前開說明按
    法定罰鍰最高之規定裁處，茲本件裁決既已依道路交通管理
    處罰條例第43條第1 項第1 款規定（處6,000 元以上，24,0
    00元以下罰鍰），較重於2.部分所該當之同條例第60條第1
    項（處3,000 元以上，6,000 元以下罰鍰）規定罰責而為處
    分，裁決結果亦難認為有何違誤，至原處分機關就上開1.、
    2.部分所為之裁決，既經異議意旨明示不在本件異議範圍，
    已如前述，尚非本院所得審究，附此敘明。
四、綜上所陳，前開裁決處分既無異議意旨所指違誤，依現有事
    證，復查無其他違背法令或逾越權限情事，本件聲明異議即
    應認為無理由，應予駁回。
據上論斷，應依道路交通案件處理辦法第19條，裁定如主文。
中　　華　　民　　國　　96　　年　　1 　　月　　24　　日
                  　　　交通法庭  法  官　陳松檀
右正本證明與原本無異。
如不服本裁定應於收受送達後5 日內向本院提出抗告書狀敘述抗
告之理由抗告於臺灣高等法院高雄分院。
中　　華　　民　　國　　96　　年　　1 　　月　　24　　日
                                  書記官  林祥玉
